{"related": [], "etymology": null, "url": "https://en.wiktionary.org/wiki/individualizar", "definitions": ["to individualise"], "verb": "individualizar", "synonyms": [], "description": "individualizar (first-person singular present individualizo, first-person singular preterite individualic\u00e9, past participle individualizado)", "conjugations": {"imperative": {"affirmative": ["", "individualiza (t\u00fa) - individualiz\u00e1 (vos)", "individualice", "individualicemos", "individualizad", "individualicen"], "negative": ["", "no individualices", "no individualice", "no individualicemos", "no individualic\u00e9is", "no individualicen"]}, "infinitive": "individualizar", "indicative": {"future": ["individualizar\u00e9", "individualizar\u00e1s", "individualizar\u00e1", "individualizaremos", "individualizar\u00e9is", "individualizar\u00e1n"], "preterite": ["individualic\u00e9", "individualizaste", "individualiz\u00f3", "individualizamos", "individualizasteis", "individualizaron"], "imperfect": ["individualizaba", "individualizabas", "individualizaba", "individualiz\u00e1bamos", "individualizabais", "individualizaban"], "conditional": ["individualizar\u00eda", "individualizar\u00edas", "individualizar\u00eda", "individualizar\u00edamos", "individualizar\u00edais", "individualizar\u00edan"], "present": ["individualizo", "individualizas (t\u00fa) - individualiz\u00e1s (vos)", "individualiza", "individualizamos", "individualiz\u00e1is", "individualizan"]}, "pastparticiple": {"plural": {"feminine": "individualizadas", "masculine": "individualizados"}, "singular": {"feminine": "individualizada", "masculine": "individualizado"}}, "gerund": "individualizando", "subjunctive": {"imperfect_se": ["individualizase", "individualizases", "individualizase", "individualiz\u00e1semos", "individualizaseis", "individualizasen"], "future": ["individualizare", "individualizares", "individualizare", "individualiz\u00e1remos", "individualizareis", "individualizaren"], "imperfect_ra": ["individualizara", "individualizaras", "individualizara", "individualiz\u00e1ramos", "individualizarais", "individualizaran"], "present": ["individualice", "individualices", "individualice", "individualicemos", "individualic\u00e9is", "individualicen"]}}, "pronunciations": []}